【裁判字號】    89,易,1154
【裁判日期】    890927
【裁判案由】    違反毒品危害防制條例
【裁判全文】
臺灣屏東地方法院刑事判決                        八十九年度易字第一一五四號
    公  訴  人  臺灣屏東地方法院檢察署檢察官
    被      告  甲○○
右列被告因違反毒品危害防制條例案件，經檢察官提起公訴（八十九年度毒偵字第一
五一二、一六一二號），本院判決如左：
    主  文
甲○○連續施用第一級毒品，累犯，處有期徒刑捌月，海洛因毛重零點貳公克、注射
針筒壹支、橡皮管壹條均沒收銷燬之；又連續施用第二級毒品，累犯，處有期徒刑肆
月，安非他命毛重壹點貳公克、吸食器壹組、吸管壹支均沒收銷燬之。應執行有期徒
刑拾月，海洛因毛重零點貳公克、安非他命毛重壹點貳公克、注射針筒壹支、橡皮管
壹條、吸食器壹組、吸管壹支均沒收銷燬之。
    事  實
一、甲○○曾於民國（下同）八十六年間因違反麻醉藥品管理條例案件，經本院判處
    有期徒刑三月確定，於民國八十七年三月十二日易科罰金執行完畢，復因施用毒
    品案件，經送觀察、勒戒後，認無繼續施用毒品之傾向，由臺灣屏東地方法院檢
    察署檢察官於八十七年十二月一日以八十七年度偵字第七四四二號為不起訴處分
    確定在案。嗣後又因施用第二級毒品安非他命案件，經本院裁定送強制戒治，並
    判處有期徒刑六月確定（尚未執行），於八十九年一月二十六日停止戒治。仍不
    知悔改，又基於概括犯意，自八十九年六月中旬起至八十九年七月十一日上午十
    時許，連續在屏東縣潮州鎮○○路二四○號二樓Ｄ２房間內，不定時分別非法施
    用第一級毒品海洛因及第二級毒品安非他命。而於八十九年六月三十日至臺灣屏
    東地方法院檢察署接受保護管束時，經該署觀護人採尿送驗而查獲，嗣經警於八
    十九年七月十一日十一時三十分許，持搜索票在上址查獲其所有之海洛因毛重零
    點貳公克、注射針筒壹支、橡皮管壹條、安非他命毛重壹點貳公克、吸食器壹組
    、吸管壹支等物。
     理  由
一、右揭事實，業據被告甲○○坦承不諱，再被告於八十九年六月三十日及同年七月
    十一日被採尿送鑑定，均呈嗎啡及甲基安非他命陽性反應，此有台灣檢驗科技股
    份有限公司及屏東縣衛生局之檢驗報告各乙紙附卷可稽。又被告前於八十七年間
    因施用毒品案件，經觀察、勒戒後，認無繼續施用毒品之傾向，經臺灣屏東地方
    法院檢察署檢察官於八十七年十二月一日以八十七年度偵字第七四四二號為不起
    訴處分確定後，於五年內再犯本件施用毒品之罪，經裁定送觀察勒戒，認有繼續
    施用毒品傾向，並裁定送強制戒治，有臺灣屏東地方法院檢察署被告刑案資料查
    註紀錄表、本院八十八年度毒聲字第二八一○號裁定等在卷可按，事證明確，被
    告犯行洵堪認定，應予依法論科。
二、核被告所為，係犯毒品危害防制條例第十條第一項、第二項之施用第一級、第二
    級毒品罪。其施用上開第一級、第二級毒品行為，均時間緊接，犯罪構成要件相
    同，顯係皆基於概括犯意為之，均應依連續犯之規定論以一罪，並加重其刑。其
    持有毒品行為，應為施用之高度行為所吸收，均不另論罪。再被告持有專供施用
    第一級毒品器具（注射針筒壹支、橡皮管壹條）及第二級毒品器具（吸食器壹組
    、吸管壹條）之行為，則係犯同條例第十一條第三項之持有專供施用毒品器具罪
    ，公訴人雖未引用該法條，但起訴書已載明其有持有施用毒品器具之事實，本院
    自應一併審究，其持有該等施用器具之目的係專供施用第一、二級毒品所用，故
    其所犯上開持有專供施用毒品之器具罪與前揭施用第一、二級毒品罪間，顯具有
    方法結果之牽連關係，應從較重之施用第一、二級毒品罪處斷。又其所犯上開施
    用第一、二級毒品二罪，犯意各別，行為互殊，罪名有異，應予分論併罰。按被
    告前因違反麻醉藥品管理條例案件，經本院判處有期徒刑三月確定，於八十七年
    三月十二日易科罰金執行完畢，有臺灣屏東地方法院檢察署刑案資料查註紀錄表
    及臺灣高等法院被告全國前案紀錄表可佐，其於五年以內再犯本件有期徒刑以上
    之罪，為累犯，應依刑法第四十七條規定加重其刑，其刑有二種加重事由（累犯
    、連續犯），應遞加之。爰審酌被告意志不堅，不改其施用毒品惡習，屢屢再犯
    ，無視國家杜絕毒品之政策，雖僅戕害自身健康，然毒品之流弊所及，非可輕忽
    等一切情狀，爰分別量處如主文所示之刑，並定其應執行刑，以資懲儆。扣案海
    洛因毛重零點貳公克、安非他命毛重壹點貳公克、注射針筒壹支、橡皮管壹條、
    吸食器壹組、吸管壹支均應依毒品危害防制條例第十八條第一項前段之規定宣告
    沒收銷燬之。
據上論斷，應依刑事訴訟法第二百九十九條第一項前段，毒品危害防制條例第十條第
一項、第二項、第十一條第三項、第十八條第一項前段，刑法第十一條，第五十六條
、第五十五條、第四十七條、第五十一條第五款，判決如主文。
中      華      民      國      八十九      年    九    月    二十七    日
                                      臺灣屏東地方法院刑事第一庭
                                          法  官    夏  金  郎
右正本證明與原本無異。
對於本判決如有不服應於收受送達後十日內向本院提出上訴書狀上訴於台灣高等法院
高雄分院並按他造當事人之人數附具繕本。
                                          書記官    謝  博  興
中      華      民      國      八十九      年    九    月    二十七    日
附錄本案論罪科刑法條：
毒品危害防制條例第十條：
施用第一級毒品者，處六月以上五年以下有期徒刑。
施用第二級毒品者，處三年以下有期徒刑。


司法院資訊處製作；財團法人民間司法改革基金會備份。
